最高法院刑事判決　　　　　　　一○○年度台非字第一○五號
上　訴　人　最高法院檢察署檢察總長
被　　　告　王志文
上列上訴人因被告過失傷害案件，對於台灣基隆地方法院中華民
國九十九年十一月十七日第一審確定判決（九十九年度交易緝字
第一號，起訴案號：台灣基隆地方法院檢察署九十七年度偵緝字
第三八九號），認為違法，提起非常上訴，本院判決如下：
    主  文
原判決撤銷。
王志文因過失傷害人，處有期徒刑貳月，如易科罰金，以新台幣
壹仟元折算壹日。
    理  由
非常上訴理由稱：「按判決不適用法則或適用不當者，為違背法
令，刑事訴訟法第三百七十八條定有明文。又受徒刑之執行完畢
，或一部之執行而赦免後，五年以內故意再犯有期徒刑以上之罪
者，為累犯，亦為刑法第四十七條第一項所明定。查原判決事實
欄認定被告王志文前因施用第二級毒品案件，經原審法院判處有
期徒刑八月，於民國九十三年四月十二日縮刑期滿執行完畢；又
於九十六年八月二十五日晚間駕駛自用小客車，沿台北縣金山鄉
○○○○路往石門方向行駛，途經香果園路口處，迴轉欲返金山
，竟疏於注意，既未開頭燈且未打左轉燈光，於交岔路口貿然迴
轉，適有練政憲騎機車，沿對向外側車道駛至該處，因閃避不及
，車前撞及被告之車右後方，人車倒地，致練政憲受傷等情；理
由欄認被告係犯刑法第二百八十四條第一項前段之過失傷害罪，
則被告既非故意再犯有期徒刑以上之罪，自不構成累犯。乃原判
決竟依前開法條論以累犯，即有適用法則不當之違法。案經確定
，且於被告不利，爰依刑事訴訟法第四百四十一條、第四百四十
三條提起非常上訴，以資糾正。」等語。
本院按判決不適用法則或適用不當者，為違背法令，刑事訴訟法
第三百七十八條定有明文。又刑法第四十七條所指之累犯，必須
受徒刑之執行完畢，或一部之執行而赦免後，五年以內故意再犯
有期徒刑以上之罪者，始屬相當。本件被告王志文因違反毒品危
害防制條例案件，經台灣基隆地方法院以九十一年度易字第一四
八號判決判處有期徒刑八月，於九十三年四月三日縮短刑期執行
完畢。另於九十六年八月二十五日二十時三十一分許，駕駛7T-7
138 號自用小客車，沿改制前之台北縣金山鄉○○○○路往石門
方向行駛，因違規迴轉，致對向外側車道駕駛機車之練政憲閃避
不及，倒地受傷，而犯刑法第二百八十四條第一項過失傷害罪。
被告所犯過失傷害罪並非故意犯，不符累犯之規定，原判決適用
累犯之規定加重其刑，自有適用法則不當之違法。案經確定，且
於被告不利，非常上訴意旨執以指摘，洵有理由，應由本院將原
判決撤銷改判，諭知如主文第二項所示之刑及易科罰金之折算標
準，以資救濟。
據上論結，應依刑事訴訟法第四百四十七條第一項第一款，刑法
第二百八十四條第一項、第四十一條第一項前段、第六十二條前
段，判決如主文。
中    華    民    國  一○○  年    四    月  二十八  日
                      最高法院刑事第三庭
                          審判長法官  陳  正  庸  
                                法官  林  秀  夫  
                                法官  林  瑞  斌  
                                法官  謝  靜  恒  
                                法官  徐  文  亮  
本件正本證明與原本無異
                                      書  記  官  
中    華    民    國  一○○  年    五    月    四    日
                                                       s
附錄：本件論罪科刑法條
刑法第二百八十四條第一項
因過失傷害人者，處六月以下有期徒刑、拘役或五百元以下罰金
，致重傷者，處一年以下有期徒刑、拘役或五百元以下罰金。